【裁判字號】    98,易,290
【裁判日期】    980522
【裁判案由】    毒品危害防制條例
【裁判全文】
臺灣臺北地方法院刑事判決               98年度易字第290號
公  訴  人  臺灣臺北地方法院檢察署檢察官
被      告  甲○○
上列被告因毒品危害防制條例案件，經檢察官提起公訴（98年度
毒偵字第263號），本院判決如下：
    主  文
甲○○施用第二級毒品，共貳罪，均累犯，各處有期徒刑肆月，
如易科罰金，均以新臺幣壹仟元折算壹日。應執行有期徒刑陸月
，如易科罰金，以新臺幣壹仟元折算壹日。
    事  實
一、甲○○前科及執行情形:
  (一)前於民國93年間，因犯贓物罪，經本院於94年8月29日以94
    年度簡字第1296號判處有期徒刑3月確定，於94年9月30日易
    科罰金執行完畢。
  (二)於96年間，因違反毒品危害防制條例案件，經本院以96年度
    毒聲字第732號裁定送觀察勒戒後，認其無繼續施用毒品傾
    向，於96年12月17日執行完畢釋放，並由臺灣臺北地方法院
    檢察署檢察官於96年12月22日以96年度毒偵字第2799號為不
    起訴處分確定。其於受觀察勒戒執行完畢釋放後5年內之97
    年間，又因犯施用第二級毒品罪，經本院於97年5月19日以
    97年度簡字第1570號判處有期徒刑3月確定，以及於96年間
    因違反槍砲彈藥刀械管制條例案件，經本院於97年1月29日
    以96年度訴字第1912號判處有期徒刑5月，併科罰金1萬元確
    定，有期徒刑部分，與前開施用第二級毒品所科之刑，合併
    定應執行有期徒刑6月，於97年10月5日縮短刑期期滿執行完
    畢。
二、甲○○竟仍不知悔改，復基於施用第二級毒品甲基安非他命
    之犯意，於97年12月2日15時39分許，為警採尿回溯96小時
    內某時，在臺灣地區某不詳地點，以吸食器燒烤後施用氣體
    之方式，施用第二級毒品甲基安非他命1次。嗣於97年12 月
    2日15時20分許至臺北市政府警察局萬華分局接受採尿送驗
    結果呈甲基安非他命陽性反應，而查悉上情。甲○○竟另行
    起意，復基於施用第二級毒品甲基安非他命之犯意，於97
    年12月19日15時10分為警採尿回溯96小時內某時，在臺灣地
    區某不詳地點，以相同方式施用第二級毒品甲基安非他命1
    次。嗣於97年12月19日15時許，至臺北市政府警察局大安分
    局接受採尿送驗結果亦呈甲基安非他命陽性反應，而遭查獲
    。
三、案經臺北市政府警察局萬華分局及大安分局報告臺灣臺北地
    方法院檢察署檢察官偵查起訴。
    理  由
一、訊據被告甲○○於本院審理時坦承於上開時間先後兩次於為
    警採尿前施用第二級毒品甲基安非他命等情不諱，惟稱:不
    記得施用之時間等語。經查，被告於上揭時、地，至警局接
    受採尿送驗後，均呈甲基安非他命類陽性反應，有經被告簽
    署確認之應受尿液採驗人尿液檢體採集送驗紀錄表、臺北市
    政府警察局偵辦毒品案件尿液檢體委驗單、臺灣尖端先進生
    技股份有限公司於97年12月15日、97年12月24日出具之濫用
    藥物檢驗報告（分參毒偵字第288號卷第7、8頁、毒偵字第2
    63號卷第23、24頁）在卷可稽。而按甲基安非他命經施用進
    入人體後，經人體代謝作用，約70 %於24小時內自尿中排出
    ，約90 %於96小時內自尿中排出，最長可能不會超過4日（
    行政院衛生署藥物食品檢驗局81年2月8日（81）藥檢壹字第
    001156號函參照）卷第7-8頁）。被告於上述時間，於警局
    所採尿液既呈甲基安非他命陽性反應，足認被告於上開時間
    為警採尿前96小時內某時，確均有施用第二級毒品甲基安非
    他命之犯行。被告前開出於任意性之自白，核與事實相符，
    可以採信。從而，本件被告先後施用第二級毒品甲基安非他
    命2次之犯行，事證明確，堪以認定。查被告前於96年間，
    因違反毒品危害防制條例案件，經本院以96年度毒聲字第73
    2號裁定送觀察勒戒後，認其無繼續施用毒品傾向，於96年1
    2月17日執行完畢釋放，並由臺灣臺北地方法院檢察署檢察
    官於96年12月22日以96年度毒偵字第2799號為不起訴處分確
    定。其於受觀察勒戒執行完畢釋放後5年內之97年間，又因
    犯施用第二級毒品罪，經本院於97年5月19日以97年度簡字
    第1570號判處有期徒刑3月確定，此有臺灣高等法院被告前
    案紀錄表在卷可考。是其本件施用毒品之犯行，自應依法論
    科。
二、按甲基安非他命屬毒品危害防制條例第2條第2項第2款所規
    定之第二級毒品。是核被告所為，係犯毒品危害防制條例第
    10條第2項之施用第二級毒品罪。其施用第二級毒品甲基安
    非他命時持有第二級毒品甲基安非他命之低度行為，為其施
    用之高度行為所吸收，不另論罪。被告所犯上開2罪，犯意
    各別，行為互殊，應分論併罰之。被告前於93年間，因犯贓
    物罪，經本院於94年8月29日以94年度簡字第1296號判處有
    期徒刑3月確定，於94年9月30日易科罰金執行完畢; 於97年
    間，又因犯施用第二級毒品罪，經本院於97年5月19日以97
    年度簡字第1570號判處有期徒刑3月確定，以及於96年間因
    違反槍砲彈藥刀械管制條例案件，經本院於97年1月29日以
    96 年度訴字第1912號判處有期徒刑5月，併科罰金1萬元確
    定。有期徒刑部分，與前開施用第二級毒品所科之刑，合併
    定應執行有期徒刑6月，於97年10月5日縮短刑期期滿執行完
    畢，此有前開臺灣高等法院被告前案紀錄表在卷可稽。其於
    受有期徒刑之執行完畢，5年內故意再犯本件有期徒刑以上
    之罪，均為累犯，均依刑法第47條第1項規定加重其刑。爰
    審酌被告已因施用毒品案件，而接受觀察勒戒之處分及科刑
    、執行，但仍再犯施用毒品罪，足見其戒毒意志不堅，惟施
    用毒品係屬自戕行為，且被告於犯後復已坦承部分犯行等一
    切情狀，分別量處如主文所示之刑，及諭知易科罰金之折算
    標準，並定其應執行及諭知易科罰金之折算標準。至於被告
    用以犯本案施用毒品所用之吸食器具，並未扣案，且被告辯
    稱非其所有，而復無任何證據足以證明各該器具係被告所有
    ，爰不另為沒收之諭知，附此敘明。
據上論斷，應依刑事訴訟法第284條之1第1項、第299條第1項前
段，毒品危害防制條例第10條第2項，刑法第11條前段、第47條
第1項、第41條第1項前段、第51條第5款，判決如主文。
本案經檢察官楊智綸到庭執行職務
中    華    民    國    98    年    5     月    22    日
                  刑事第四庭   法  官   李桂英
上正本證明與原本無異。
如不服本判決，應於判決送達後10日內（應抄附繕本）向本院提
出上訴狀（上訴書狀應敘述具體理由。上訴書狀未敘述上訴理由
者，應於上訴期間屆滿後二十日內補提理由書於原審法院。）。
                               書記官   嚴君珮
中    華    民    國    98    年    5     月    22    日
附錄本案論罪科刑法條全文:
毒品危害防制條例第10條
施用第一級毒品者，處 6 月以上 5 年以下有期徒刑。
施用第二級毒品者，處 3 年以下有期徒刑。


司法院資訊處製作；財團法人民間司法改革基金會備份。
